【裁判字號】    98,訴,4229
【裁判日期】    990125
【裁判案由】    妨害風化
【裁判全文】
臺灣板橋地方法院刑事判決              98年度訴字第4229號
公  訴  人  臺灣板橋地方法院檢察署檢察官
被      告  乙○○
上列被告因妨害風化案件，經檢察官提起公訴（98年度偵字第25
171號），本院判決如下：
    主  文
乙○○意圖使女子與他人為性交之行為，而媒介以營利，處有期
徒刑肆月，如易科罰金，以新臺幣壹仟元折算壹日。
    事  實
一、乙○○基於意圖營利而媒介女子與人為性交行為之犯意，於
    九十八年九月十一日晚上七時許，在臺北縣三重市○○○路
    同安公園內，媒介成年女子丙○○及其他二名真實姓名年籍
    不詳之成年女子，在臺北縣三重市○○○路十五巷五四號三
    樓房間內與不特定男客為性交易，每次性交易之對價為每節
    十五至二十分鐘新臺幣（下同）一千三百元，如須洗澡者，
    則依小姐素質，每次性交易代價為二千四百元或二千六百元
    不等，由乙○○從中收取不詳利益作為媒介代價以營利，其
    餘則歸性交易小姐所得。嗣於同日晚上七時十五分許，乙○
    ○在上開公園內媒介由員警潘俊明喬裝成之男客前往上址房
    間與丙○○為性交易後，在臺北縣三重市○○○路十五巷口
    ，為埋伏員警陳世宗當場查獲，並經由其他支援員警在上址
    房內扣得丙○○所有未使用過之保險套二十五個、計時器一
    個、潤滑液一瓶、電話名片一張，而查悉上情。
二、案經臺北縣政府警察局三重分局移送臺灣板橋地方法院檢察
    署檢察官偵查起訴。
    理  由
一、訊據被告固坦承有於前開時、地，媒介喬裝成男客之員警潘
    俊明前往臺北縣三重市○○○路十五巷五四號三樓房間內，
    與丙○○為性交易行為，惟矢口否認有何意圖營利媒介性交
    易之犯行，辯稱：伊是自己在從事性交易，當天是佯裝成男
    客的員警潘俊明到公園問伊有沒有，及有無洗澡、價格等，
    伊有跟潘俊明說伊自己有在做，是潘俊明說不要找伊，並詢
    問伊有沒有其他小姐，因為丙○○與伊分租房屋同住，且也
    有在從事性交易，伊又曾向丙○○借款，覺得欠她人情，所
    以才將潘俊明介紹過去給她，伊並沒有因而獲得任何報酬，
    伊並不知道屋內其他小姐是誰云云。惟查：
（一）上開事實，業據證人潘俊明於偵查（證人潘俊明於偵查中
      向檢察官所為之陳述，業經具結，且其證述內容均為其親
      身之見聞，並查無有顯不可信之情況，依刑事訴訟法第一
      百五十九條之一第二項定，其偵查中證述應有證據能力）
      及本院審理中證述明確。證人潘俊明於偵查中證稱：「我
      騎機車在同安公園那裡繞，遇到被告，看到她往我方向看
      ，我問她今天有沒有，她問我說要一般的還是洗澡的，我
      問她洗澡的多少錢，她說二千四百元及二千六百元，我問
      她差別，她說差在小姐素質，她就叫我到正義南路的通訊
      行門口等她，到那裡，她跟我講到文化南路十五巷口，告
      訴我地址，要我去按門鈴，她會請裡面的人開門，到裡面
      後，有三個小姐，我隨意挑一個，進去房間後我表明身分
      ，並聯絡支援的警察」、「除了那三名小姐，屋內沒有其
      他人」、「被告在通訊行門口告訴我地址後，她就離開了
      」、「除二千四百元、二千六百元外，被告沒有告訴我其
      他價格」、「因為擔心若有反抗，控制不住，所以只留下
      一個小姐」、「（問：在通訊行或公園時，被告有無跟你
      說她也有做性交易？）沒有」等語（見偵查卷第四九、五
      十頁）；其於本院審理中亦證稱：「我到三重市○○○路
      的公園，當時我偽裝成客人，向被告詢問是否有小姐，我
      當時是直接詢問被告是否有小姐，然後她問我要做一般的
      還是要洗澡的服務，我就詢問洗澡的要多少錢，她跟我說
      有分二千三百元、二千六百元兩種，我就接著詢問這兩種
      有什麼差別，她就回答說差在小姐的素質，之後她就叫我
      到正義南路的一間通訊行等她，然後我們在通訊行門口會
      合後，她就叫我走進旁邊的巷子內，她跟我說了一個地址
      並叫我走過去按門鈴，就會有人給我開門，我進去屋內後
      ，客廳就坐著三個小姐，我就隨便挑了一位到房間內，然
      後我就表明身分，我再請我們同事到場支援」、「（進屋
      後）就是丙○○跟我接洽的，她詢問我說要做一般的還是
      洗澡的，然後我回答說我要做洗澡的，然後她就叫我從在
      場的三位包括她中挑一位，然後我就挑丙○○」、「丙○
      ○沒有說錢要如何支付，也都沒有向我提到錢及時間的事
      情」、「因為當時我與被告在通訊行會合時，她就跟我說
      她已經打電話過去叫人家幫我開門，然後我就走過去按門
      鈴後，就有人開門，所以（丙○○）完全沒有詢問我的來
      意，開門之後就由丙○○詢問我要做一般還是要洗澡的方
      式」、「當時我們為了要查緝色情工作的人，因為當地公
      園裡面有很多三七仔在拉客」、「當時公園內並沒有幾個
      人，然後我騎乘到被告旁邊後，我們兩人有互看了一下，
      我才會詢問被告的」、「（問：當時被告沒有跟你說她也
      是小姐之類的話？）沒有」、「（問：整個與被告接觸過
      程中，她的言行舉止是否在為她自己攬客？）沒有。若她
      是為了自己攬客，她不會請我一個人到那個房屋裡面去，
      然後由其他人跟我接洽」、「（問：被告稱你在現場時有
      說不要找她等語？）我沒有這樣說。她也都沒有說她自己
      是小姐」、「我只記得被告有提一種是二千六百元，另一
      種是二千三百元或是二千四百元我已經不記得了，但二千
      六百元部分我可以確定，而且她確實有提到二種價格」等
      語（見本院九十九年一月五日審判筆錄第四至六、八頁）
      。是證人潘俊明前後證述相符，並無齟齬。且證人即從事
      性交易之小姐丙○○於本院審理中亦證稱：是被告叫潘俊
      明過來性交易的，在潘俊明進入屋內前十分鐘，被告有先
      打電話通知伊，是伊幫潘俊明開門的，性交易代價每十五
      至二十分鐘一千三百元，二千六百元是時間比較長的，而
      且可以順便洗澡的，及當時現場確有另二名小姐在場等語
      （見本院九十九年一月五日審判筆錄第十、十一頁、十四
      頁），並有現場扣得之證人丙○○所有未使用過之保險套
      二十五個、計時器一個、潤滑液一瓶、電話名片一張可資
      佐證。綜上各情以觀，足認被告係在從事性交易場所外之
      公園內，向佯裝男客之證人潘俊明招攬從事性交易，其並
      向潘俊明說明性交易之方式（即有無洗澡）及價格（即二
      千四百元、二千六百元），又表明價格是因小姐素質不同
      而異，並未曾有其自己即是從事性交易之小姐的任何言行
      舉動，且於潘俊明表示有意從事性交易後，即告知性交易
      處所，由潘俊明自行前往，並隨即以電話通知在屋內等候
      之小姐丙○○開門，屋內除丙○○外，尚有多名小姐可供
      挑選，是被告顯係在上開公園內，招攬不特定男客，為在
      上址屋內之多名小姐媒介性交易之事實，應堪認定。
（二）被告雖以上開情詞置辯，證人丙○○於本院審理中亦附和
      其辯詞，證稱伊與被告一同分租上開房屋，被告當天是自
      己要從事性交易，但因男客潘俊明不喜歡被告，被告才介
      紹潘俊明給伊，被告是因為有欠伊錢，想要還伊人情，才
      會介紹客人給伊，伊並不須要分錢給被告云云。惟查，被
      告並未曾有何言行舉止表明自己是從事性交易之小姐，且
      在上址屋內從等待事性交易之小姐並非僅證人丙○○一人
      ，被告媒介證人潘俊明時，亦表明依據小姐素質不同而有
      不同之消費金額等事實，已如前述，亦即男客至上址屋內
      從事性交易時，有多名小姐可供選擇，價格亦有差別，並
      非一定選擇與證人丙○○從事性交易不可，顯見被告並非
      特別介紹男客予丙○○一人，自無所謂還其人情之可言。
      再者，證人潘俊明進入屋內後，證人丙○○僅向其詢問是
      要一般的還是洗澡的，之後即帶證人潘俊明進入房間內，
      完全沒有說明性交易之價格、時間等細節，相關性交易金
      額及消費方式都是被告在公園內向證人潘俊明說明等事實
      ，業據證人潘俊明於本院審理中證述明確，亦如前述，顯
      見被告與證人丙○○間，已就彼此在招攬媒介與性交易間
      之分工內容甚為熟稔，否則從事性交易之小姐，豈有就性
      交易金額不親自與男客言明，即同意進入房間從事性交易
      之理？是被告辯稱伊是自己從事性交易，是因為證人潘俊
      明不要，伊為還證人丙○○人情才媒介男客與丙○○性交
      易云云，與事實不符，而證人丙○○上開證言，亦無非迴
      護被告之詞，均非足採。
（三）本件雖因被告否認犯行，從事性交易之女子即證人丙○○
      亦附和其辯詞，致無從知悉被告媒介性交易之利得，惟衡
      諸常情，被告若非有利可圖，豈有甘冒為警查獲之風險，
      拋頭露臉在外招攬媒介男客前往上址屋內與他人從事性交
      易之理，是被告媒介不特定男子與在上址屋內之丙○○及
      其他小姐從事性交易，有從中抽取一定利益之意圖，應屬
      符合論理法則且不違背社會通常經驗之合理判斷。
（四）綜上所述，被告所辯，應屬卸責之詞，不足採信，本案事
      證明確，被告犯行洵堪認定，應依法論科。
三、按刑法第二百三十一條第一項前段之罪，其犯罪構成要件乃
    以行為人主觀上有營利及使男女與他人為性交或猥褻行為之
    犯意，客觀上有引誘、容留或媒介之行為為已足。故行為人
    只要以營利為目的，並有使男女與他人為性交或猥褻行為之
    意圖，而著手引誘、容留或媒介行為，即構成該罪，至於該
    男女與他人是否有為性交或猥褻之行為，及是否果於媒介後
    獲得利益，則非所問（最高法院九十二年度台上字第四九五
    八號判決意旨參照）。核被告乙○○所為，係犯刑法第二百
    三十一條第一項之意圖使女子與他人為性交行為而媒介以營
    利罪。爰審酌被告素行、犯罪之動機、目的、手段、犯罪對
    社會善良風俗所生之危害，及犯後未見悔意之態度等一切情
    狀，量處如主文所示之刑，並諭知易科罰金之折算標準。至
    扣案之未使用過之保險套二十五個、計時器一個、潤滑液一
    瓶、電話名片一張，為丙○○所有之物，非被告所有，業據
    被告陳稱在卷，自無庸為沒收之諭知，併此敘明。
據上論斷，應依刑事訴訟法第二百九十九條第一項前段，刑法第
二百三十一條第一項前段、第四十一條第一項前段，刑法施行法
第一條之一，判決如主文。
本案經檢察官甲○○到庭執行職務。
中    華    民    國    99    年    1     月    25    日
                  刑事第九庭    審判長法  官  白光華
                                      法  官  楊志雄
                                      法  官  廖欣儀
以上正本證明與原本無異。
如不服本判決應於收受判決後10日內向本院提出上訴書狀，並
應敘述具體理由。其未敘述上訴理由者，應於上訴期間屆滿後
20日內向本院補提理由書（均須按他造當事人之人數附繕本）
「切勿逕送上級法院」。
                                書記官  莊川億
中    華    民    國    99    年    1     月    26    日
附錄本案論罪科刑法條全文：
中華民國刑法第231 條第1 項
意圖使男女與他人為性交或猥褻之行為，而引誘、容留或媒介以
營利者，處5 年以下有期徒刑，得併科10萬元以下罰金。以詐術
犯之者，亦同。

司法院資訊處製作；財團法人民間司法改革基金會備份。
